

Développeur Web Fullstack (Junior)

Abdelatif BAHA



Eysines, Le Vigean, 33320

AbDevWeb.com/

(+33) 06.02.80.17.26

Ä Né le 25/02/1988 (36 ans)

Anglais écrit et oral



& Célibataire, pas d'enfants



Permis AM (ex. BSR)

Développeur d'application web actuellement en formation, je pratique la programmation en autodidacte depuis 2019 et je cherche à parfaire mes connaissances dans le domaine. Je suis disponible pour une alternance ou pour toute autre collaboration. Contactez moi pour en savoir plus!

Skills

Figma

O HTML/CSS/JS

React/NextJs

PHP/Symfony

WordPress

NodeJs

MySQL/MongoDB

Education

En cours TP Développeur d'applications web & web mobile. Studi^{*}

Diplôme RNCP de niveau V (BAC + 2), en formation depuis Juillet 2023.

2004 - 2007 BAC STI Électrotechnique. Bordeaux

Lycée Gustave Eiffel - Diplôme non obtenu, études stoppées en 1ère.

Expériences

2018 - 2024 Réparateur d'appareils électroniques en autoentreprise.

Bordeaux

Prise en charge des demandes clients, diagnostic et dépannage, réparations matérielles ou logicielles.

Conseil en transition numérique, et sensibilisation aux démarches éco-responsables.

2011 - 2016 Ouvrier viticole - Château l'Argilus du Roi

Saint-Estèphe

Employé polyvalent aux chais et à la vigne.

Vendanges et diverses tâches saisonnières (sécaillage, taille hivernale, presses et écoulages, mise en bouteille...).

2007 - 2013 Bénévole - Salle de concert Le Complexe (ex. C.A.T)

Bordeaux

Service au bar. Affichage et distribution de flyers. Accueil du public, des artistes et des équipes techniques. Aide à l'installation et au démontage du matériel de scène. Initiation aux techniques du son et de la lumière. Inventaires et maintenance du parc matériel.